臺北高等行政法院判決　　　　　　　　　　　　　　　九十三年度簡字第七四九號
　　原　　　告　甲○○
　　訴訟代理人　丁○○
　　被　　　告　勞工保險局
　　代　表　人　乙○總經理）.
　　訴訟代理人　丙○○
　　　　　　　　戊○
右當事人間因勞保事件，原告不服行政院勞工委員會中華民國九十三年四月七日勞訴
字第○九三○○○一八五三號訴願決定，提起行政訴訟。本院判決如左：
　　主  文
原告之訴駁回。
訴訟費用由原告負擔。
　　事  實
緣原告係由統野工業有限公司（訴願決定誤載為統野工業股份有限公司）申報參加勞
工保險之被保險人，因於民國（下同）九十二年二月二十七日公出途中車禍受傷，於
九十二年五月十五日向被告申請自九十二年二月二十七日至同年五月十日期間職業傷
害傷病給付。案經被告審查結果，以九十二年八月十六日保給簡字第○二一○九四一
二六號書函復原告，略以原告係無領有重型機車駕駛執照卻騎乘重型機車發生事故，
所請職業傷害應按普通傷害辦理，而原告僅經門診治療，並非住院治療，依勞工保險
條例第三十三條規定，與普通傷病傷害給付請領規定不符，故核定所請不予給付。原
告不服，向勞工保險監理委員會申請審議，經該會以九十二年十一月十五日（92）保
監審字第三七三八號審議駁回。原告仍未甘服，提起訴願，遭決定駁回後，遂向本院
提起行政訴訟。茲摘敘兩造訴辯意旨如次：
甲、原告起訴意旨略謂：
一、原告為統野工業有限公司負責人，於九十二年二月二十七日當日例行前往銀行存
    款提領支票，因當時公司裡無輕型機車，僅得駕駛重型機車外出至合作金庫朝馬
    分行匯款，於回程途中發生車禍，遭汽車由後面撞擊，導致左腿鎖骨骨折，全身
    多處挫傷，此有交通事故證明書及醫院就醫證明書影本可稽，符合勞工保險被保
    險人因執行職務而致傷病審查準則第三條第一項及第十一條規定，不受同審查準
    則第十八條未領有駕駛執照駕車者規定之限制。
二、原告於九十二年二月二十七日車禍受傷，係遭他人攔腰撞傷，原告並非肇事者，
    此與原告領有輕型或重型機車駕照無關，且原告參加勞工保險，本即應受到保障
    ，如今發生保險事故，被告卻拒絕給付，實不合理。而原告前往醫院就醫時，醫
    師當時確實請原告住院，然原告因考量家裡離醫院很近，為方便照顧，並無住院
    治療，故依勞工保險條例第三十四條規定，請撤銷訴願決定、審議審定及原處分
    ，命被告作成核付原告所請九十二年三月二日至同年五月十日職業傷害傷病給付
    之處分。
乙、被告答辯意旨略謂：
一、按「被保險人遭遇普通傷害或普通疾病住院診療，不能工作，以致未能取得原有
    薪資，正在治療中，自不能工作之第四日起，發給普通傷害補助費或普通疾病補
    助費。」、「被保險人因執行職務而致傷害或職業病不能工作，以致未能取得原
    有薪資，正在治療中者，自不能工作之第四日起，發給職業傷害補償費或職業病
    補償費。．．前項因執行職務而致傷病之審查準則，由中央主管機關定之。」勞
    工保險條例第三十三條及第三十四條分別定有明文。次按「被保險人因執行職務
    而致傷病者，為職業傷害。」、「被保險人因公差由日常居、住處所或就業場所
    出發，至公畢返回日常居、住處所或就業場所期間發生事故之傷害，視為職業傷
    害。」、「被保險人由於執行職務關係，因他人之行為發生事故而致之傷害，視
    為職業傷害。」、「被保險人於第四條、第九條、第十六條及第十七條規定而有
    左列情事之一，不得視為職業傷害：一、非日常生活所必需之私人行為。二、未
    領有駕駛執照駕車者。三、受吊扣期間或吊銷駕駛執照處分駕車者。四、經交叉
    路口闖紅燈者。五、闖越鐵路平交道者。六、酒醉駕車者。七、行駛高速公路路
    肩者。八、逆向行駛單行道或跨越雙黃線行駛者。」勞工保險被保險人因執行職
    務而致傷病審查準則第三條第一項、第九條、第十一條及第十八條亦有明文。
二、原告為統野工業有限公司負責人，其於九十二年二月二十七日當日因公司無人，
    故親自駕駛重型機車外出至合作金庫朝馬分行銀行提領支票，而於回程途中發生
    車禍，致左腿遠端鎖骨骨折、右腕及右小腿挫傷併擦傷，向被告申請是日起至九
    十二年五月十日期間職業傷害傷病給付。原告日投保薪資為新台幣（下同）一、
    二七三．三元，故本次所請七十日期間金額計六二、三九二元。揆諸上開事實，
    係屬公差性質，應適用勞工保險被保險人因執行職務而致傷病審查準則第九條之
    規定。又因原告發生上開事故時，係騎乘重型機車，惟其僅領有輕型機車駕照並
    無重型機車駕照，故依上開審查準則第十八條第二款規定，不得視為職業傷害。
    是以，原告所請職業傷害應按普通傷害辦理，惟因其僅經門診治療，並非住院治
    療，與普通傷病傷害給付請領規定不符，故被告核定不予給付，依法並無不合，
    並經審議審定及訴願決定維持在案。
三、請駁回原告之訴，訴訟費用由原告負擔。
    理  由
一、被告代表人原為廖碧英，九十三年五月二十日變更為蔡吉安，嗣於同年六月十六
    日變更為乙○，茲由渠等具狀聲明承受訴訟，核無不合，應予准許。
二、按「被保險人遭遇普通傷害或普通疾病住院診療，不能工作，以致未能取得原有
    薪資，正在治療中者，自不能工作之第四日起，發給普通傷害補助費或普通疾病
    補助費。」、「被保險人因執行職務而致傷害或職業病不能工作，以致未能取得
    原有薪資，正在治療中者，自不能工作之第四日起，發給職業傷害補償費或職業
    病補償費。．．前項因執行職務而致傷病之審查準則，由中央主管機關定之。」
    為勞工保險條例第三十三條及第三十四條所規定。次按「本準則依勞工保險條例
    （以下簡稱本條例）第三十四條第二項規定訂定之。」、「被保險人因執行職務
    而致傷病之審查，除法令另有規定外，依本準則辦理。」、「被保險人因執行職
    務而致傷病者，為職業傷害。」、「被保險人因公差由日常居、住處所或就業場
    所出發，至公畢返回日常居、住處所或就業場所期間發生事故而致之傷害，視為
    職業傷害。」、「被保險人由於執行職務關係，因他人之行為發生事故而致之傷
    害，視為職業傷害。」、「被保險人於第四條、第九條、第十六條及第十七條規
    定而有左列情事之一者，不得視為職業傷害：．．二、未領有駕駛執照駕車者。
    ．．」行為時勞工保險被保險人因執行職務而致傷病審查準則第一條、第二條、
    第三條第一項、第九條、第十一條及第十八條第二款亦分別定有明文。
三、本件原告係由統野工業有限公司申報參加勞工保險之被保險人，因於九十二年二
    月二十七日公出途中車禍受傷，於九十二年五月十五日向被告申請自九十二年二
    月二十七日至同年五月十日期間職業傷害傷病給付。案經被告審查結果，以九十
    二年八月十六日保給簡字第○二一○九四一二六號書函復原告，略以原告係無領
    有重型機車駕駛執照卻騎乘重型機車發生事故，所請職業傷害應按普通傷害辦理
    ，而原告僅經門診治療，並非住院治療，依勞工保險條例第三十三條規定，與普
    通傷病傷害給付請領規定不符，故核定所請不予給付。原告不服，循序起訴謂其
    因公司裡無輕型機車，僅得駕駛重型機車外出匯款，於回程途中，遭汽車由後面
    撞擊，其非肇事者，符合勞工保險被保險人因執行職務而致傷病審查準則第三條
    第一項及第十一條規定，不受該審查準則第十八條未領有駕駛執照駕車者規定之
    限制，且原告前往醫院就醫時，醫師當時確實請原告住院，然原告因考量家裡離
    醫院很近，為方便照顧，並無住院治療（詳如事實欄所載）云云。惟查：
１、原告為統野工業有限公司負責人，於九十二年二月二十七日例行前往銀行存款提
    領支票，係屬行為時勞工保險被保險人因執行職務而致傷病審查準則第九條規定
    之公差性質，自有行為時勞工保險被保險人因執行職務而致傷病審查準則第十八
    條第二款規定：「被保險人於第四條、『第九條』、第十六條及第十七條規定而
    有左列情事之一者，不得視為職業傷害：．．二、未領有駕駛執照駕車者。．．
    」之適用。本件依原告所送「台中市警察局交通隊（交通安全組）道路交通事故
    證明書」及「勞工保險被保險人公出途中發生事故而致傷害證明書」之記載，足
    知原告發生事故當時所用交通工具為重型機車（車號：JJZ-827)，惟原告僅有輕
    型機車駕駛執照，此為原告自認之事實，經記明於本院九十三年十月十三日準備
    程序筆錄在卷可按，則被告以原告未領有重型機車駕駛執照駕車發生事故，其車
    禍受傷不得視為職業傷害，且其僅經門診治療，並非住院治療，與普通傷病傷害
    給付請領規定之「住院診療」要件不符，故核定所請不予給付，於法洵無違誤。
２、行為時勞工保險被保險人因執行職務而致傷病審查準則第三條第一項及第十一條
    固規定：「被保險人因執行職務而致傷病者，為職業傷害。」、「被保險人由於
    執行職務關係，因他人之行為發生事故而致之傷害，視為職業傷害。」，惟本件
    原告於銀行存款提領支票（執行職務）之行為，並不會導致傷病，原告亦非由於
    存款提領支票（執行職務）關係，因他人之行為發生事故而致傷害，而係因公差
    途中發生事故而致傷害，自屬行為時勞工保險被保險人因執行職務而致傷病審查
    準則第九條規定之公差性質，而與行為時勞工保險被保險人因執行職務而致傷病
    審查準則第三條第一項及第十一條規定之要件不符，原告所述，要係誤解法令，
    核無足採。
四、綜上所述，原處分並無違誤，審議審定、訴願決定遞予維持，俱無不合。原告徒
    執前詞聲明撤銷，及請求被告作成核付原告所請九十二年三月二日至同年五月十
    日職業傷害傷病給付之處分，均為無理由，應予駁回。
五、本件適用簡易訴訟程序，爰不經言詞辯論逕為判決，併予敘明。
據上論結，本件原告之訴為無理由，爰依行政訴訟法第二百三十三條第一項、第二百
三十六條、第九十八條第三項前段，判決如主文。
中　　華　　民　　國　　九十三　　年　　　十二　  　月　　　二十四    　日
                            臺 北 高 等 行 政 法 院   第 六 庭
                                                    法  官　曹瑞卿
右為正本係照原本作成。
本件以訴訟事件所涉及之法律見解具有原則性者為限，始得於本判決送達後二十日內
向本院提出上訴狀並表明上訴理由，如已於本判決宣示後送達前提起上訴者，應於判
決送達後二十日內補具上訴理由（均按他造人數附繕本），且經最高行政法院許可後
方得上訴。
中　　華　　民　　國　　九十三　　年　　　十二　  　月　　　二十四    　日
            　　　　　　　　　　　 　　　    　     書記官  方偉皓
